臺灣高等法院臺中分院刑事裁定
110年度聲字第2247號
聲  請  人  臺灣高等檢察署臺中檢察分署檢察官     
受  刑  人  林志益



上列聲請人因受刑人數罪併罰有二裁判以上，聲請定其應執行之
刑（聲請案號：110年度執聲字第1073號），本院裁定如下：
    主  文
甲○○犯如附表所示各罪所處之刑，應執行有期徒刑捌年陸月。
    理  由
一、聲請意旨略以：受刑人甲○○因營利姦淫猥褻等數罪，先後經
    判決確定如附表所示，應依刑法第53條、第51條第5款規定
    ，定其應執行之刑，爰依刑事訴訟法第477 條第1 項聲請裁
    定等語。
二、按刑法第2條第1項規定：「行為後法律有變更者，適用行為
    時之法律。但行為後之法律有利於行為人者，適用最有利於
    行為人之法律」。刑法第51條業已於民國94年2月2日修正公
    布，並自95年7月1日生效施行，修正前刑法第51條第5 款規
    定：「宣告多數有期徒刑者，於各刑中之最長期以上，各刑
    合併之刑期以下，定其刑期。但不得逾二十年。」，修正後
    刑法第51條第5 款則規定：「宣告多數有期徒刑者，於各刑
    中之最長期以上，各刑合併之刑期以下，定其刑期。但不得
    逾三十年。」，修正後該款但書修改為「但不得逾三十年」
    乃屬法律之變更，裁判確定前犯數罪，其中一罪在刑法修正
    施行前者，其定應執行刑應依刑法第2條第1項規定，為新舊
    法比較，而適用有利於行為人之修正前刑法第51條第5款規
    定。（最高法院104年度臺抗字第756號、102年度臺抗字第9
    84號裁定意旨及同院95年5月23日第8次刑事庭會議決議參照
    ）。查本件受刑人如附表編號4所示之罪，犯罪日期為90年1
    月31日至95年6月30日，係在刑法95年7月1日修正施行前所
    為，附表編號1至3、編號5所示之罪，則均在刑法修正施行
    後為之，經比較新、舊法之結果，因修正後刑法第51條第5
    款之規定並未較有利於受刑人，依刑法第2條第1項前段之規
    定，應依修正前刑法第51條第5款之規定，定其應執行刑。
    又按裁判確定前犯數罪者，併合處罰之；數罪併罰，有二裁
    判以上者，依刑法第51條之規定，定其應執行之刑；又宣告
    多數有期徒刑，於各刑中之最長期以上，各刑合併之刑期以
    下定其刑期‧‧‧‧‧。刑法第50條第1 項前段、第53條、第51
    條第5 款分別定有明文。次按，數罪併罰之定應執行之刑，
    係出於刑罰經濟與責罰相當之考量，並非予以犯罪行為人或
    受刑人不當之利益，為一種特別的量刑過程，相較於刑法第
    57條所定科刑時應審酌之事項係對一般犯罪行為之裁量，為
    定應執行刑之宣告，乃對犯罪行為人本身及所犯各罪之總檢
    視，除應考量行為人所犯數罪反應出之人格特性，並應權衡
    審酌行為人之責任與整體刑法目的及相關刑事政策，在量刑
    權之法律拘束性原則下，依刑法第51條第5 款之規定，採限
    制加重原則，以宣告各刑中之最長期為下限，各刑合併之刑
    期為上限‧‧‧‧，資為量刑自由裁量權之外部性界限，並應受
    法秩序理念規範之比例原則、平等原則、責罰相當原則、重
    複評價禁止原則等自由裁量權之內部抽象價值要求界限之支
    配，以使輕重得宜，罰當其責，俾符合法律授與裁量權之目
    的，以區別數罪併罰與單純數罪之不同，兼顧刑罰衡平原則
    （最高法院100年度臺抗字第440號刑事裁定意旨參照）。
三、經查：
　㈠受刑人所犯如附表編號1至4所示之罪，犯罪日期分別為「95
    年7月1日至99年8月20日（18次）」、「95年7月1日至96年1
    2月間、98年10中旬至99年1月中旬止（2次）」、「97年6月
    26日至99年8月20日（3次）」、「90年1月31日至95年6月30
    日」，有本院108年度金上訴字第2566號刑事判決附卷可按
    ，本件聲請書附表編號1至4犯罪日期欄之記載顯係誤繕，爰
    更正如本裁定附表所示。
　㈡受刑人因共同犯圖利強制使人性交等數罪，經本院先後判處
    如附表所示之刑確定，有最高法院109年度台上字第4456號
    判決、本院108年度上訴字第2566號、臺灣臺中地方法院102
    年度訴字第1250號判決及臺灣高等法院被告前案紀錄表各1
    份在卷可查。茲檢察官聲請定其應執行刑，本院審核認其聲
    請為合法適當，應予准許。爰審酌受刑人所犯各罪侵害法益
    之異同、對侵害法益之加重效應及時間、空間之密接程度，
    而為整體評價後，本於比例原則、責罰相當等原則，以及本
    院以書面通知受刑人就本件定應執行事件，得具狀陳述意見
    ，受刑人並未提出任何意見表達等一切情形，合併定其應執
    行之刑如主文所示。
據上論斷，應依刑事訴訟法第477 條第1 項，刑法第2 條第1 項
前段、刑法第50條第1 項前段、修正前刑法第51條第5 款，裁定
如主文。
中　　華　　民　　國　　110 　年　　11　　月　　5 　　日
　　　　　　刑事第一庭　審判長法　官　江  德  千
                              法  官　簡  源  希
                              法  官　高  增  泓
以上正本證明與原本無異。
如不服本裁定，應於收受送達後5日內向本院提出抗告書狀 (須
附繕本)。因疫情而遲誤不變期間，得向法院聲請回復原狀。

                              書記官　黃  美  珍 

中　　華　　民　　國　　110 　年　　11　　月　　5 　　日
附表：受刑人甲○○定應執行刑案件一覽表
編號  1 2 3 罪名  圖利強制 使人性交罪 圖利強制 使人性交罪 圖利強制 使人性交罪 宣告刑  有期徒刑7年6月 （18罪） 有期徒刑7年5月 （2罪） 有期徒刑7年4月 （3罪） 犯罪日期  95/07/01至 99/08/20（18次） 95/07/01至96/12間、98/10中旬至 99/01中旬止（2次） 97/06/26至 99/08/20（3次） 偵查(自訴)機關年度及案號  臺中地檢101年度偵字第6866號等 臺中地檢101年度偵字第6866號等 臺中地檢101年度偵字第6866號等 最 後 事 實 審 法 院 臺灣高等法院 臺中分院 臺灣高等法院 臺中分院 臺灣高等法院 臺中分院  案 號 108年度上訴字 第2566號 108年度上訴字 第2566號 108年度上訴字 第2566號  判決日 期 109/05/27 109/05/27 109/05/27 確定 判決 法 院 最高法院 最高法院 最高法院  案 號 109年台上字 第4456號 109年台上字 第4456號 109年台上字 第4456號  判決確定日 期 110/05/06 110/05/06 110/05/06 是否為得易科罰金、得易服社會勞動之案件  否 否 否 備  註  臺中地檢110年度 執字第8094號 臺中地檢110年度 執字第8094號 臺中地檢110年度 執字第8094號 
附表：受刑人甲○○定應執行刑案件一覽表
編號  4 5 以下空白 罪名  圖利強制 使人性交罪 圖利強制 使人性交罪  宣告刑  有期徒刑11年 減為5年6月 有期徒刑7年3月 減為3年7月15日  犯罪日期  90/01/31至 95/06/30 95/07/01至 95/09/20前某日止  偵查(自訴)機關年度及案號  臺中地檢101年度偵字第6866號等 臺中地檢101年度偵字第6866號等  最 後 事 實 審 法 院 臺灣高等法院 臺中分院 臺灣高等法院 臺中分院   案 號 108年度上訴字 第2566號 108年度上訴字 第2566號   判決日 期 109/05/27 109/05/27  確定 判決 法 院 最高法院 最高法院   案 號 109年台上字 第4456號 109年台上字 第4456號   判決確定日 期 110/05/06 110/05/06  是否為得易科罰金、得易服社會勞動之案件  否 否  備  註  臺中地檢110年度 執字第8094號 臺中地檢110年度 執字第8094號